臺灣高等法院刑事判決
上　訴　人
即　被　告　甲○○
指定辯護人　本院公設辯護人　王永炫
上列上訴人因偽造有價證券案件，不服臺灣板橋地方法院93年度
訴字第2326號，中華民國 94年7月26日第一審判決（起訴案號：
臺灣板橋地方法院檢察署 93年度偵字第13340號），提起上訴，
本院判決如下：
    主　文
原判決撤銷。
甲○○意圖供行使之用，而偽造有價證券，處有期徒刑壹年拾月
。緩刑貳年。偽造之票據號碼○○○三八八號、發票人「乙○○
」、發票日民國九十二年一月十日、票面金額新臺幣壹仟萬元之
本票壹紙，沒收。
    事  實
一、甲○○為彰化縣大村鄉○○路○段111號「大未來無線電通訊
    有限公司」（下稱大未來公司）之負責人，從事無線電器材
    之加工買賣，前於民國（下同）91年2、3月間起至同年7 月
    間止，因亟需資金周轉，以購買無線電器材，在臺北縣中和
    市○○路125巷1號5 樓等地，向丙○○調借款項，嗣因無力
    償還債務，而丙○○要求甲○○提供相當之擔保，甲○○竟
    意圖供行使之用，未經其父乙○○之同意或授權，即於92年
    3、4月間之某日，在臺北縣中和市○○路125巷1號5 樓丙○○公司之樓下，先在票據號碼000388號本票上，偽造發票人
    「乙○○」之署押1枚暨指印4枚，憑以偽造乙○○名義、發
    票日92年1月10日、票面金額新臺幣（下同）1,000萬元之本
    票1 紙，旋將之帶至樓上丙○○之公司，交予丙○○作為其
    以前借款擔保，而行使之。
二、案經丙○○訴請臺灣板橋地方法院檢察署檢察官偵查起訴。
    理  由
一、上訴人即被告甲○○坦承未經其父同意或授權簽發其父親名
    義之前述本票交予丙○○不諱，核與告訴人丙○○之指訴及
    證人即被告之父乙○○於原審結證及本院準備程序所供均相
    符合，復有前開本票影本存卷可稽（參見偵查卷第1674號第
    40頁）。被告雖辯稱，其非自願云云。惟告訴人丙○○係向
    被告要求提供相當之擔保，並未強迫被告偽造其父名義之本
    票，被告亦供認非係在告訴人丙○○面前簽發本票（見本院
    卷第15頁），被告對於是否簽發其父名義之本票，本有斟酌
    之餘地，不能謂其係被迫為之，被告自不得以非自願一詞脫
    免其責。再丙○○於本院調查時供稱，被告借款所簽發的支
    票都退票，被告說他父親名下有很多資產，要交付他父親的
    本票，這是被告欠錢之後交付的本票（見本院卷第16頁）。
    足認被告簽發其父親名義之本票，乃係以此做為其欠款之擔
    保，並非持本件本票向告訴人再借貸款項，本件事證業臻明
    確，被告犯行堪予認定。
二、核被告所為，係犯刑法第201 條第1 項意圖供行使之用而偽
    造有價證券罪。其於偽造之本票上偽造「乙○○」之署押 1
    枚暨指紋4 枚，為其偽造有價證券之階段行為，又其偽造有
    價證券後持以行使，行使之低度行為應為偽造之高度行為所
    吸收，均不另論罪。被告偽造其父名義之本票，非在持以詐
    財，乃係對原有之債務提供擔保，被告並未因偽造有價證券
    而有所獲，嗣後被告匯款給告訴人及以機器代物清償，總價
    約有系爭本票之面額，已據被告供明，並有匯款單及清單在
    卷可稽（他字卷38.41.42、本院審判筆錄），如處以本罪之
    最低刑，有期徒刑三年，猶嫌過重，其犯罪情狀不無可憫恕
    之處。
三、原審予以論罪科刑，固非無見，惟衡量本案被告向告訴人借
    款又因告訴人要求提供擔保，乃偽造其父乙○○名義之本票
    而為擔保，被告並未獲何不法利益，而本罪法定最輕本刑為
    有期徒刑三年，即令宣告法定最低刑度之刑，猶嫌過苛，被
    告犯罪情狀實堪憫恕，爰依刑法第59條之規定，減輕其刑。
    被告提起上訴，指原審量刑過重，為有理由，應由本院將原
    判決撤銷改判，審酌被告前無犯罪紀錄，有本院被告前案紀
    錄表在卷可佐（參見本院卷第7 頁），是素行尚佳，偽造本
    票係供原有債務之擔保，被告並未因此另有所得等一切情狀
    ，量處如主文第2 項所示之刑。被告前未曾受有期徒刑以上
    刑之宣告，此有本院被告前案紀錄表附卷可稽，被告因負債
    ，受告訴人要求提供擔保，乃偽造其父名義之本票，被告未
    因此而有所得，而被告積欠告訴人債務，尚未全部償還，事
    屬民事糾紛，被告經此起訴審判後，當能知所警惕，信無再
    犯之虞，本院認所宣告之刑以暫不執行為適當，爰併諭知緩
    刑二年，以策自新。上開偽造之本票，應依刑法第205 條之
    規定，沒收之；至其上偽造之「乙○○」署押1枚暨指印4枚
    ，乃該偽造本票之一部分，故不另為沒收之宣告。
據上論斷，應依刑事訴訟法第369條第1項前段，第364條、第299
條第1項前段、刑法第201條第1項、第205條、第59條、第74條第
1款，罰金罰款提高標準條例第1條前段，判決如主文。
本案經檢察官劉斐玲到庭執行職務。
中　　華　　民　　國　　94　　年　　11　　月　　15　　日
                  刑事第十四庭審判長法  官  張連財
                                    法  官  楊照男
                                    法  官  林明俊
以上正本證明與原本無異。
如不服本判決，應於收受送達後十日內向本院提出上訴書狀，其
未敘述上訴之理由者並得於提起上訴後十日內向本院補提理由書
（均須按他造當事人之人數附繕本）。
                                    書記官  蕭進忠
中　　華　　民　　國　　94　　年　　11　　月　　23　　日
附錄本案論罪科刑法條：
刑法第201條第1項
意圖供行使之用，而偽造、變造公債票、公司股票或其他有價證
券者，處3年以上10年以下有期徒刑，得併科3千元以下罰金。
